【裁判字號】    98,易,89
【裁判日期】    980710
【裁判案由】    傷害等
【裁判全文】
臺灣高雄地方法院刑事判決                98年度易字第89號
公  訴  人  臺灣高雄地方法院檢察署檢察官
被      告  乙○○
            甲○○
上列被告等因傷害等案件，經檢察官提起公訴（97年度偵字第30
639 號），本院判決如下：
    主  文
乙○○犯侵入住宅罪，處有期徒刑貳月，如易科罰金，以新臺幣
壹仟元折算壹日；又犯傷害罪，處拘役伍拾日，如易科罰金，以
新臺幣壹仟元折算壹日。
甲○○犯傷害罪，處拘役伍拾日，如易科罰金，以新臺幣壹仟元
折算壹日。
    事  實
一、乙○○與甲○○原為男女朋友，於民國95年初結束關係後，
    乙○○因懷疑甲○○結交女友，心有不干，明知未經甲○○
    許可，仍基於侵入住宅之犯意，於97年3 月1 日中午12時許
    ，以攀爬1 樓浴室窗戶之方式，侵入甲○○位於高雄縣大寮
    鄉○○村○○街132 號住處，至3 樓甲○○臥室欲開門之際
    ，適為甲○○發現，甲○○要求乙○○立即離去，為乙○○
    所拒絕，二人因而發生拉扯，乙○○、甲○○各自基於傷害
    犯意，發生互毆，乙○○因而受有臉部擦傷7 ×2 公分、右
    耳內側裂傷1.5 ×0.1 公分、上唇瘀腫3 ×2 公分、前胸瘀
    紅8 ×7 公分、左手背瘀青3 ×2 公分及2 ×1 公分之傷害
    ，甲○○因而受有左小指挫傷、左前臂與左手背及頸部開放
    性傷口之傷害。
二、案經甲○○、乙○○分別訴由高雄縣政府警察局林園分局報
    告臺灣高雄地方法院檢察署檢察官偵查起訴。
    理  由
一、證據能力之認定
(一)被告甲○○警詢中陳述部分
    按被告以外之人於審判外之言詞或書面陳述，除法律有規定
    者外，不得作為證據，刑事訴訟法第159 條第1 項定有明文
    。被告甲○○於警詢所為之陳述，屬被告以外之人於審判外
    之陳述，且核其警詢與本院審理中前後所供內容，大致相符
    ，故警詢中陳述不符合刑事訴訟法第159 條之2 有關傳聞例
    外之規定，應無證據能力。
(二)本件被告乙○○、甲○○於偵查中，均曾以證人身分具結而
    為陳述，被告並未提及檢察官在偵查時有何不法取供之情形
    ，且未釋明上開供述有顯不可信之情況，從而被告乙○○、
    甲○○在偵查中之陳述，依刑事訴訟法第159 條之1 第2 項
    之規定，自得為證據。
(三)被告以外之人於審判外之陳述，雖不符刑事訴訟法第159 條
    之1 至第159 條之4 之規定，而經當事人於審判程序同意作
    為證據，法院審酌該言詞陳述或書面陳述作成時之情況，認
    為適當者，亦得為證據，刑事訴訟法第159 條之5 第1 項亦
    定有明文。被告乙○○於警詢中之陳述、高雄市立小港醫院
    驗傷診斷證明書、國翔診所診斷證明書，固係被告以外之人
    於審判外之言詞或書面陳述，屬傳聞證據，惟檢察官、被告
    均於本院審判期日同意可作為證據使用，依刑事訴訟法第15
    9 條之5 第1 項之規定，本院審酌該證據作成之情況，認為
    適當，應得為證據。
二、認定犯罪事實所憑之證據及理由
(一)上開被告乙○○無故侵入住宅之事實，業據被告乙○○於審
    理時坦承不諱，且經證人即告訴人甲○○於偵查、審理中證
    述明確，核與被告乙○○之自白相符，足見被告乙○○之自
    白應與事實相符。
(二)上開被告甲○○傷害被告乙○○之事實，業據被告甲○○於
    審理坦承不諱，經證人即告訴人乙○○於警詢、偵查中證述
    明確，且被告乙○○受有臉部擦傷7 ×2 公分、右耳內側裂
    傷1. 5×0.1 公分、上唇瘀腫3 ×2 公分、前胸瘀紅8 ×7
    公分、左手背瘀青3 ×2 公分及2 ×1 公分之傷害一節，有
    高雄市立小港醫院驗傷診斷證明書在卷可參，足認被告甲○
    ○之自白與事實相符。
(三)關於被告乙○○傷害甲○○部分：
    訊據被告乙○○坦承無故侵入甲○○上開住處，遭甲○○發
    覺後，雙方發生肢體衝突，惟否認有何傷害犯行，辯稱：甲
    ○○身上之傷勢，係甲○○自己造成的，與伊無關。經查：
１、被告甲○○於97年3 月1 日案發後受有左小指挫傷、左前臂
    與左手背及頸部開放性傷口之傷害一節，有國翔診所診斷證
    明書在卷可參（警卷第6 頁），並為被告乙○○所不爭，此
    部分事實應堪採認。
２、被告甲○○於偵查中證述：97年3 月1 日中午12時許我在住
    處3 樓睡午覺，聽見開門聲後我起來發現被告乙○○，被告
    乙○○沒有權利進來我住處，我要求被告乙○○下樓離去，
    被告乙○○不肯下樓，我們就在3 樓走道拉扯，被告乙○○
    出手拉我衣服時指甲抓傷我頸部，後來我們拉扯至1 樓廚房
    時，被告乙○○拿鍋蓋敲打我等語；於審理中證述：97年3
    月1 日中午12時許我在住處睡午覺，當我發現被告進入我住
    處時，要求被告乙○○下樓離開，但被告乙○○不願意，我
    們二人就發生拉扯衝突，我脖子上傷口是被告乙○○動手拉
    我衣領時所抓傷，左手小指挫傷及左前臂、左手背傷口是被
    告乙○○在一樓拿廚房鍋蓋打我，我用左手格擋時造成之傷
    害等語，可見證人甲○○就被害過程，前後證述一致；且被
    告乙○○警詢中亦坦承：被告甲○○身上的傷可能是我用手
    揮到的等語；於偵查中承認：被告甲○○身上的開放性傷口
    ，可能是我有用到他等語；參以被告甲○○之開放性傷口在
    頸部，為衣領附近，其左手小指挫傷及左前臂、左手背傷口
    ，集中於左臂前端，核與被告甲○○證述遭被告乙○○拉衣
    領時抓傷，且遭被告乙○○鍋蓋攻擊時以左手格擋而受傷之
    位置相符；又被告乙○○因聽說被告結交女友，心有不干而
    以攀爬浴室窗戶之方式侵入被告甲○○住處，此經被告乙○
    ○坦承在卷，可見被告乙○○內心必對被告甲○○不滿，在
    被告甲○○要求而被告乙○○不願離去，被告甲○○出手欲
    將被告乙○○拉出屋外時，被告乙○○在被告甲○○不友善
    態度及內心不滿情緒下，出手傷害被告甲○○，核與情理相
    符，是被告甲○○上開證述應堪採信，被告乙○○辯稱被告
    甲○○之傷害與其無關，係被告甲○○自己造成云云，應非
    可採。
(四)本案事證明確，被告乙○○上開侵入住宅、傷害之犯行及被
    告甲○○傷害犯行，均堪以認定，應依法論科。
三、論罪科刑
    核被告乙○○所為，係犯刑法第306 條第1 項之無故侵入他
    人住宅罪及同法第277 條第1 項普通傷害罪；被告甲○○所
    為係犯刑法第277 條第1 項普通傷害罪。被告乙○○所犯無
    故侵入他人住宅及普通傷害之2 罪，犯意各別，行為互殊，
    應分論併罰。爰審酌被告乙○○未經被告甲○○同意，任意
    侵入被告甲○○之住宅，妨害他人居家安寧，於被告甲○○
    要求離去時，再傷害被告甲○○，誠屬可議，且未與被告甲
    ○○和解；被告甲○○傷害被告乙○○，致被告乙○○受有
    臉部擦傷7 ×2 公分、右耳內側裂傷1.5 ×0.1 公分、上唇
    瘀腫3 ×2 公分、前胸瘀紅8 ×7 公分、左手背瘀青3 ×2
    公分及2 ×1 公分之傷害，亦未與被告乙○○和解，並斟酌
    本件係因被告乙○○侵入住處所引發、被告乙○○與甲○○
    分別所受傷害輕重及犯罪動機、手段等一切情狀，分別量處
    如主文所示之刑，並均諭知以新臺幣1000元折算1 日之易科
    罰金折算標準。
據上論斷，應依刑事訴訟法第299 條第1 項前段，刑法第306 條
第1 項、第277 條第1 項、第41條第1 項前段，刑法施行法第1
條之1 ，判決如主文。
本案經檢察官丙○○到庭執行職務。
中    華    民    國    98    年    7     月    10    日
                  刑事第十五庭  法  官  楊國煜
如不服本判決，應於收受本判決10日內向本院提出上訴書狀，並
應敘述具體理由，如未敘述上訴理由者，應於上訴期間屆滿後20
日內補提理由書狀於本院（均須依他造當事人之人數附繕本）「
切勿逕送上級法院」。
以上正本證明與原本無異。
中    華    民    國    98    年    7     月    10    日
                                書記官  王芷鈴
附錄本案論罪科刑法條：
刑法第277 條第1 項
傷害人之身體或健康者，處3 年以下有期徒刑、拘役或1 千元以
下罰金。
刑法第306 條
無故侵入他人住宅、建築物或附連圍繞之土地或船艦者，處1 年
以下有期徒刑、拘役或3 百元以下罰金。
無故隱匿其內，或受退去之要求而仍留滯者，亦同。


司法院資訊處製作；財團法人民間司法改革基金會備份。
